【裁判字號】    89,易,958
【裁判日期】    890406
【裁判案由】    傷害等
【裁判全文】
臺灣高雄地方法院刑事判決                          八十九年度易字第九五八號
    公  訴  人  臺灣高雄地方法院檢察署檢察官
    被      告  乙○○
右列被告因傷害案件，經檢察官提起公訴（八十八年度偵字第一六三○六號），本院
判決如左：
    主  文
乙○○以加害生命之事，恐嚇他人，致生危害於安全，處有期徒刑伍月，如易科罰金
，以參佰元折算壹日。
其餘被訴部分不受理。
    事  實
乙○○於民國八十八年六月三日（檢察官誤寫為六日）二十三時三十分許，在高雄縣
阿蓮鄉中路村六十六之四號住處，因細故與其妻甲○○發生爭執，竟將汽油倒在衣服
上，再將沾有汽油之衣服丟向甲○○，並持打火機，以加害生命之事恐嚇甲○○稱：
要死大家一起死等語，使甲○○心生畏懼，致生危害於甲○○之安全而犯家庭暴力罪
。嗣隔日經甲○○報警查獲，並扣得乙○○女兒所有沾有油漬之衣服一包。案經甲○
○訴由高雄縣警察局湖內分局報請台灣高雄地方法院檢察署檢察官偵查起訴。
    理  由
壹、有罪部分：
  一、訊據被告乙○○固坦認於右開時地曾稱：要死大家一起死等語，惟矢口否認有
      何恐嚇犯行，辯稱：伊是拿一件沾有汽油的衣服在擦拭東西，並無恐嚇之犯意
      云云。惟查：被告於警訊中原供稱：當時伊與告訴人甲○○解決夫妻感情問題
      ，而告訴人不理並表示要調解是不可能的，伊要理性解決問題，告訴人皆不理
      會，然後伊就將汽油倒在衣服上說：「衣服是你要拿還是我拿，大家一起燒死
      。」等語。與前揭被告於審理中所辯先前即將汽油沾在衣服上用以擦拭東西等
      情，供詞前後不一，原已有疑。又所扣之衣物一包經本院依職權當庭勘驗，其
      內有黑白衣物各一件，其中白色衣物雖距案發日約十月餘，仍浸潤有相當多之
      油漬，此有本院製有勘驗筆錄在卷可稽，足見當日該衣物確經潑灑大量之汽油
      ，被告所辯僅是用以擦拭東西等語，與常情有違。被告既無故將衣物大量潑灑
      汽油，且自承當場有發生糾紛，並表示要死大家一起死等語，足認被告確有將
      沾有汽油之衣物做為恐嚇危害告訴人生命安全之工具，告訴人所指訴事實應屬
      有據，堪以採信。此外復有所扣之衣物一包足資佐據，本件事證明確，被告犯
      行已堪認定，應予依法論科。
  二、核被告所為，係犯刑法第三百零五條之恐嚇危害安全罪。爰審酌被告犯罪之動
      機、手段、對被害人所造成危害、犯罪後態度等一切情狀，處如主文所示之刑
      ，並諭知易科罰金之折算標準，以資懲儆。扣案之衣物係被告之女兒所有，業
      據告訴人陳稱在卷，爰不予宣告沒收。
貳、不受理部分：
  一、公訴意旨略以：被告乙○○因與其妻甲○○感情不睦，於民國八十八年一月二
      十八日二十二時三十分許，在高雄縣阿蓮鄉中路村六十六之四號住處，竟基於
      傷害犯意，毆打甲○○，致其受有下唇瘀血、血腫直徑一‧五公分、前胸瘀血
      四處各二×○‧二公分、一‧五×○‧二公分、二×○‧二公分、二‧五×○
      ‧五公分、左耳血腫直徑○‧五公分等傷害。因認被告乙○○涉有刑法第二百
      七十七條第一項之罪嫌。
  二、按告訴乃論之罪，告訴人於第一審辯論終結前得撤回其告訴，又告訴經撤回者
      ，應諭知不受理之判決，刑事訴訟法第二百三十八條第一項、第三百零三條第
      三款定有明文。本件被告經檢察官以刑法第二百七十七條第一項之傷害罪提起
      公訴，依同法第二百八十七條前段之規定，須告訴乃論。茲據告訴人甲○○撤
      回其告訴，爰不經言詞辯論，逕諭知不受理之判決。
據上論斷，應依刑事訴訟法第二百九十九條第一項前段、第三百零三條第三款、第三
百零七條，刑法第三百零五條、第四十一條，罰金罰鍰提高標準條例第一條前段、第
二條，判決如主文。
本案經檢察官葉麗琦到庭執行職務。
中      華      民      國    八十九    年      四      月      六      日
                              臺灣高雄地方法院刑事第三庭
                                      法    官    古 振 暉
右正本證明與原本無異。
如不服本判決，應於判決送達後十日內，向本院提出上訴狀。
                                      書 記 官    吳 建 德
中    華    民    國      八十九      年       四      月       十      日
附錄本案論罪科刑法條全文：
刑法第三百零五條：以加害生命、身體、自由、名譽、財產之事，恐嚇他人，致生危
                  害於安全者，處二年以下有期徒刑、拘役或三百元以下罰金。


司法院資訊處製作；財團法人民間司法改革基金會備份。
